臺灣雲林地方法院交通事件裁定　　　　　　　　　　　　九十一年度交聲字第七號
　　原處分機關　交通部公路局嘉義區監理所雲林監理站
　　異　議　人
　　即受處分人　甲○○
右列異議人因違反道路交通管理處罰條例案件，對於交通部公路局嘉義區監理所雲林
監理站九十年十二月十四日所為之處分（原處分案號：雲監五字第裁00-000000000號
），聲明異議，本院裁定如左：
        主  文
異議駁回。
        理  由
一、原處分意旨略以：異議人即受處分人甲○○於民國九十年九月十一日下午四時五
    十分許，駕駛車號Ｒ六－二一四八號自小客車，沿彰化縣溪州鄉○○路由北往南
    方向行駛時，行經彰化縣溪州鄉○○路與中山路之交岔路口時，見該路口燈號已
    轉為紅燈，竟闖越該紅燈行駛，為彰化縣警察局北斗分局（下稱北斗分局）警員
    掣單舉發，而於九十年十二月十四日經交通部公路局嘉義區監理所雲林監理站依
    道路交通管理處罰條例第五十三條、第六十三條第一項之規定，裁處罰鍰新臺幣
    （下同）二千七百元，並記違規點數三點。
二、異議意旨略以：異議人於右揭時地駕駛車號Ｒ六－二一四八號自小客車，通過彰
    化縣溪州鄉○○路與中山路之交岔路口時，該處尚為綠燈，取締警員所在之取締
    位置距離路口八十公尺遠，且該路口非九十度直角之交岔路口，而係一彎道，依
    警員所在位置，根本無法看到上開交岔路口及號誌，亦無從察覺異議人何時通過
    該路口，亦即無法判斷異議人通過該路口時之燈號究竟為何，因異議人開車速度
    緩慢，且路口信號燈並無黃燈變換，而有一段緩衝期，故警員發覺異議人車輛時
    ，該路口燈號已轉為紅燈，而誤判異議人通過路口時燈號已為紅燈，異議人確無
    闖紅燈之違規行為，為此聲明異議云云。
二、按「汽車行駛至交岔路口，其行進、轉彎，應遵守燈光號誌」；又「汽車駕駛人
    ，行經有燈光號誌管制之交岔路口闖紅燈者，處一千八百元以上五千四百元以下
    罰鍰。」、「汽車駕駛人有左列各款所列條款之一者，除依原條款處罰鍰外，並
    予記點：．．三、有第四十三條、第五十三條或第五十四條情形之一者，各記違
    規點數三點」，道路交通安全規則第一百零二條第一項第一款、道路交通管理處
    罰條例第五十三條、第六十三條第一項第三款分別定有明文。
三、查異議人甲○○於民國九十年九月十一日下午四時五十分許，駕駛車號Ｒ六－二
    一四八號自小客車，沿彰化縣溪州鄉○○路由北往南方向行駛時，行經彰化縣溪
    州鄉○○路與中山路之交岔路口時，於莒光路右行紅燈時，違規闖越該右行紅燈
    而逕自右行莒光路之事實，業據證人即當時執勤之北斗分局警員鄭耀碧到庭結證
    稱：我們當時距離莒光路與中山路口大約六十至七十公尺之距離，且為攔車方便
    也站在外車道上，雖然我們看不到本件路口、燈號及行駛在外側車道即右行莒光
    路之車輛通過路口之狀態，但我們所站的位置可以判斷異議人行駛的莒光路口右
    行燈是否為紅燈，因為對向即北上莒光路車道車輛若停止及中山路北上車道之車
    輛若行走，即表示異議人所行駛之右行方向是紅燈。而當時中山路北上車道之車
    輛正在行走，且莒光路北上車道之車輛已停下六、七秒鐘，即發現異議人之車輛
    彎入，當時其車速大約每小時四、五十公里左右等語明確，並有彰化縣警察局舉
    發違反道路交通管理事件通知單一紙及現場相片四幀在卷可稽，足見證人在取締
    時雖無法直接看見本件交岔路口之燈號，然依對向車道之情況，確已足資判斷本
    件交岔路口之燈號為何，且以異議人每小時四、五十公里之速度，其通過路口後
    六十至七十公尺到達取締警員得發覺處，應較對向車道車輛停下之時間為短，是
    證人在莒光路北上車道的車輛已停止六、七秒鐘後，才發覺異議人之車輛駛入彎
    道，其因此判定異議人有闖紅燈之違規事實，應屬正確。再參以異議人並不否認
    其遭警取締時，本件路口之莒光路右行方向確為紅燈一節，並供承當時本件交岔
    路口信號燈之黃燈未亮等語在卷，衡諸常情，倘異議人確係於右行燈號為綠燈時
    通過上開交岔路口，其豈有機會察覺當時該路口信號燈並無黃燈變換之理，是自
    異議人上開辯稱觀之，益徵異議人通過該路口前，已見該路口之號誌自右行綠燈
    變換為紅燈，始知該路口信號燈並無黃燈變換至明。綜上，異議人上開所辯，無
    非係事後卸責之詞，委無足取，異議人確曾於右揭時、地，有闖紅燈之交通違規
    事實，洵堪認定。本件原處分機關依道路交通管理處罰條例第五十三條、第六十
    三條第一項第三款之規定，裁處異議人新台幣二千七百元罰鍰，並記違規點數三
    點，於法並無不合。本件異議為無理由，應予駁回。
據上論斷，應依道路交通管理處罰條例第八十七條第二項、道路交通案件處理辦法第
十九條，裁定如主文。
中      華      民      國      九十一      年    一    月    三十一    日
                                         臺灣雲林地方法院刑事第二庭
                                             法  官  趙  思  芸
右正本證明與原本無異。
如不服本裁定，應於裁定送達後五日內向本院提出抗告狀。
                                             書記官  王  淑  美
中      華      民      國      九十一      年    一    月    三十一    日
